ACORDAO-COMPLETO-2414332

ACÓRDÃO DE RELAÇÃO

ACÓRDÃO DE RELAÇÃO 6806/2020 ATA 21/2020 - SEGUNDA CÂMARA

Acórdão 6806/2020-TCU-Segunda Câmara
	Trata-se de embargos de declaração opostos pelo Sr. Luciano de Petribú Faria, pelas Sras. Neuma de Fátima Costa de Farias, Taise Costa de Farias, Isane Costa de Farias e Louise Costa de Farias e pela empresa TL Construtora Ltda. EPP (peças 159 e 163) contra o Acórdão 936/2019-TCU-Segunda Câmara (peça 107) .
	Considerando que, nos termos do art. 34, §1º, da Lei 8.443/92, os embargos de declaração podem ser opostos por escrito pelo responsável ou interessado dentro do prazo de dez dias, contados da data da notificação;
	Considerando que a tabela abaixo resume a situação dos embargos analisados:
	Responsável
	Data da Notificação/Localização no Processo
	Data do Vencimento do Prazo para Interposição do recurso
	Data em que o recurso foi Protocolizado

	Luciano de Petribú Faria
	18/7/2019 (peças 123 e 149) 
	29/7/2019
	1º/8/2019

	Neuma de Fátima Costa de Farias
	16/7/2019 (peça 146) 
	26/07/2007
	29/7/2019

	Isane Costa de Farias
	16/7/2019 (peça 145) 
	26/07/2007
	29/7/2019

	Louise Costa de Farias
	16/7/2019 (peça 144) 
	26/07/2007
	29/7/2019

	TL Construtora Ltda. EPP
	16/7/2019 (peça 142) 
	26/07/2007
	29/7/2019

 (*) A notificação da Sra. Taise Costa de Farias foi devolvida (peça 153) , mas seu representante legal, que é o mesmo das Sras. Neuma de Fátima Costa de Farias, Isane Costa de Farias, Louise Costa de Farias e da empresa TL Construtora Ltda. EPP, compareceu aos autos intempestivamente.
	Considerando que nos embargos o requisito de tempestividade não foi observado por nenhum dos responsáveis;
	Considerando a necessidade de aproveitar o presente momento para corrigir erro de forma presente no Acórdão 936/2019-TCU-Segunda Câmara;
	Considerando que podem ser adotados como fundamentos de decidir, os pareceres acostados às peças 171-172, e que mesmo se conhecidos face dos princípios do formalismo moderado e da verdade material, a análise dos argumentos aponta para a necessidade de rejeitá-los no mérito;
	 
	ACORDAM os Ministros do Tribunal de Contas da União, reunidos em sessão de 2ª Câmara, por unanimidade, com fundamento nos arts. 30, inciso I, alínea "d", e 34, § 1º, da Lei 8.443/1992, c/c os arts. 143, inciso V, alíneas "d" e "f" e § 3º, 277, inciso III, e 287, § 1º, do Regimento Interno/TCU, em não conhecer dos embargos opostos pelo Sr. Luciano de Petribú Faria, pelas Sras. Neuma de Fátima Costa de Farias, Taise Costa de Farias, Isane Costa de Farias e Louise Costa de Farias e pela empresa TL Construtora Ltda. EPP (peças 159 e 163) contra o Acórdão 936/2019-TCU-Segunda Câmara (peça 107) , eis que intempestivos, e dar ciência desta deliberação aos interessados.
1. Processo TC-Processo 017.166/2007-0 (TOMADA DE CONTAS ESPECIAL) 
	1.1. Responsáveis: Associação dos Irrigantes da Barragem de Terra Nova (35.446.590/0001-65) ; Deusiclea Barboza de Castro (XXX.020.671-XX) ; Félix Cantalício Barreto Cabral (XXX.509.854-XX) ; Israel Beserra de Farias (XXX.513.174-XX) ; Jose Sarney Filho (XXX.374.183-XX) ; Luciano de Petribú Faria (XXX.437.076-XX) ; Mestra Ltda. (03.457.778/0001-12) ; Oscar Cabral de Melo (XXX.235.264-XX) ; Paulo Ramiro Perez Toscano (XXX.068.501-XX) ; Pedro Thadeu Miranda de Argollo Pereira (XXX.377.905-XX) ; Raymundo José Santos Garrido (XXX.802.695-XX) ; Rui Melo de Carvalho (XXX.198.997-XX) ; Tl Construtora Ltda (00.058.984/0001-61) 
	1.2. Recorrentes: Neuma de Fatima Costa de Farias (XXX.324.134-XX) ; Taise Costa de Farias (XXX.367.215-XX) ; Isane Costa de Farias (XXX.317.905-XX) ; Louise Costa de Farias (XXX.524.975-XX) ; Tl Construtora Ltda. (00.058.984/0001-61) ; Luciano de Petribú Faria (XXX.437.076-XX) 
	1.3. Órgão/Entidade: Ministério do Meio Ambiente (vinculador) 
	1.4. Relator: Ministro Aroldo Cedraz.
	1.5. Representante do Ministério Público: Subprocurador-Geral Lucas Rocha Furtado.
	1.6. Relator da deliberação recorrida: Ministro Aroldo Cedraz.
	1.7. Unidade Técnica: Secretaria de Controle Externo de Tomada de Contas Especial (SecexTCE) .
	1.8. Representação legal: Geova Lustosa Barreto Cabral (4.426/OAB-PE) , representando Félix Cantalício Barreto Cabral; Francisco Bastos Filho (8.504/OAB-BA) e outros, representando Tl Construtora Ltda, Neuma de Fatima Costa de Farias, Taise Costa de Farias, Isane Costa de Farias e Louise Costa de Farias; Anselmo Lucio Meireles de Lima Ayello e outros, representando Luciano de Petribú Faria; Taise Costa de Farias e outros, representando Israel Beserra de Farias; Alexandre Melo Soares (24518/OAB-DF) , representando Paulo Ramiro Perez Toscano. 
	1.9. Determinações/Recomendações/Orientações: não há.
1.9.1. corrigir, nos termos da Súmula TCU 145/79 e do art. 143, inciso V, alínea "d", do Regimento Interno deste Tribunal,  erro de natureza material presente no nome de um dos responsáveis (itens 3.2, 9.6, 9.7 e 9.9.3 do Acórdão 936/2019-TCU-Segunda Câmara) , de maneira que onde se lê: Israel Bezerra de Farias; leia-se: Israel Beserra de Farias.

Segunda Câmara

Associação dos Irrigantes da Barragem de Terra Nova (35.446.590/0001-65); Deusiclea Barboza de Castro (XXX.020.671-XX); Félix Cantalício Barreto Cabral (XXX.509.854-XX); Israel Beserra de Farias (XXX.513.174-XX); Jose Sarney Filho (XXX.374.183-XX); Luciano de Petribú Faria (XXX.437.076-XX); Mestra Ltda. (03.457.778/0001-12); Oscar Cabral de Melo (XXX.235.264-XX); Paulo Ramiro Perez Toscano (XXX.068.501-XX); Pedro Thadeu Miranda de Argollo Pereira (XXX.377.905-XX); Raymundo José Santos Garrido (XXX.802.695-XX); Rui Melo de Carvalho (XXX.198.997-XX); Tl Construtora Ltda (00.058.984/0001-61)

ACORDAO-COMPLETO-2423764

Acórdão 10183/2020 - Segunda Câmara

ACORDAO-COMPLETO-2556042

Acórdão de Relação 6568/2022 - Segunda Câmara

Acórdão de Relação

ACORDAO-COMPLETO-2528904

Acórdão 2675/2022 - Segunda Câmara

ACORDAO-COMPLETO-2525756

Acórdão de Relação 522/2022 - Segunda Câmara

AROLDO CEDRAZ

Ministro Aroldo Cedraz.

Geova Lustosa Barreto Cabral (4.426/OAB-PE), representando Félix Cantalício Barreto Cabral; Francisco Bastos Filho (8.504/OAB-BA) e outros, representando Tl Construtora Ltda, Neuma de Fatima Costa de Farias, Taise Costa de Farias, Isane Costa de Farias e Louise Costa de Farias; Anselmo Lucio Meireles de Lima Ayello e outros, representando Luciano de Petribú Faria; Taise Costa de Farias e outros, representando Israel Beserra de Farias; Alexandre Melo Soares (24518/OAB-DF), representando Paulo Ramiro Perez Toscano.

Subprocurador-Geral Lucas Rocha Furtado.

TOMADA DE CONTAS ESPECIAL (TCE)

Secretaria de Controle Externo de Tomada de Contas Especial (SecexTCE).